臺灣臺中地方法院臺中簡易庭小額民事判決
                                   110年度中小字第2606號
原      告  謝薰瑩  
被      告  林采諟  

上列當事人間損害賠償事件，原告就本院110年度易字第686號刑
事案件提起附帶民事訴訟（110年度附民字第317號），經本院刑
事庭裁定移送前來，於民國110年8月10日言詞辯論終結，本院判
決如下：
    主      文
被告應給付原告新臺幣貳萬壹仟參佰陸拾萬元及自民國一一０年
四月十三日起至清償日止，按年息百分之五計算之利息。
原告其餘之訴駁回。
本判決原告勝訴部分得假執行。
原告其餘假執行之聲請駁回。
    事實及理由
一、原告主張：被告基於妨害名譽之犯意 ，於民國109 年11月3
    0日21時許，在址設高雄市○○區○○○路000 號華園大飯店，透
    過網際網路，使用通訊軟體Instagram 帳號「avk5858 」，
    將其與案外人對話「你跟我說謝小瑩跟別人睡的事…她跟林
    威助跟前夫睡的事…」之截圖，發布在其IG限時動態，使其I
    G好友得以共見共聞；另基於妨害名譽之犯意，於109 年12
    月12日18時許，在址設臺東市○○路000 號趣淘漫旅飯店，透
    過網際網路，使用通訊軟體IG帳號「avk5858 」，發布「謝
    薰瑩啊妳別在裝多孝順了你媽化療的時候你在我家跟阿旭？
    還留月經在我床上偽善人妳會有報應」內容之限時動態，使
    其IG好友得以共見共聞；毀損原告在社會上所保持之人格及
    地位之評價，損害原告名譽。爰依侵權行為法律關係請求被
    告賠償：①醫療費用：新臺幣（下同）1360元。②慰撫金5 萬
    元，合計5萬1360元等語，並聲明：⑴被告應給付原告5萬136
    0元及自起訴狀繕本送達翌日起至清償日止，按年息百分之5
     計算之利息。⑵願供擔保請准宣告假執行。
二、被告則以：原告去年先攻擊我，我才會發布那些東西，我也
    有受到原告影響，精神狀況也很嚴重，造成我現在也沒工作
　　，現在沒有工作無法賠償等語置辯，答辯聲明：原告之訴駁
    回。
三、得心證之理由：
  ㈠查被告於前揭時、地，使用通訊軟體Instagram 帳號「avk58
    58 」，將其與案外人對話「你跟我說謝小瑩跟別人睡的事…
    她跟林威助跟前夫睡的事…」之截圖，發布在其IG限時動態
    ，又發布「謝薰瑩啊妳別在裝多孝順了你媽化療的時候你在
    我家跟阿旭？還留月經在我床上偽善人妳會有報應」內容之
    限時動態，使其IG好友得以共見共聞，毀損原告在社會上所
    保持之人格及地位之評價等情，業經本院110 年度易字第68
    6 號刑事判決認定確實，據此判處被告誹謗罪刑（2罪、各
    處拘役15日、得易科罰金）確定，有該刑事判決在卷可稽（
    見卷第15-17 頁），復為被告所不爭執，自堪信為真實。
　㈡按因故意或過失，不法侵害他人之權利者，負損害賠償責任
    ；不法侵害他人之身體、健康、名譽、自由、信用、隱私、
    貞操，或不法侵害其他人格法益而情節重大者，被害人雖非
    財產上之損害，亦得請求賠償相當之金額。其名譽被侵害者
    ，並得請求回復名譽之適當處分，民法第184條第1項前段、
    第195條第1項定有明文。查被告在上開時、地發布文字誹謗
    原告，侵害原告之名譽權，足致原告精神上受有相當程度之
    痛苦，原告訴請被告賠償精神上損害自屬有據。次按不法侵
    害他人之身體及名譽，被害人受有非財產上損害，請求加害
    人賠償相當金額之慰撫金時，法院對於慰撫金之量定，應斟
    酌實際加害情形、所造成之影響、被害人所受精神上痛苦之
    程度、雙方之身分、地位、經濟狀況及其他各種情形，以核
    定相當之數額（最高法院47年台上字第1221號、51年台上字
    第223 號、76年台上字第1908號判例參照）。原告陳明
　　其為高職畢業，從事網路賣東西微商，月入3 萬元，名下無
    不動 產，有台車子等語，被告陳明其為高職畢業，之前做
    直銷，現在沒有工作也沒有收入，名下沒有不動產，只有1
    台貸款的車子等語（見中小卷第37頁）。本院審酌兩造身分
    、地位及經濟狀況、被告前揭誹謗原告名譽之情節及原告所
    受精神上痛苦等情狀，認原告請求被告賠償非財產上損害以
    2 萬元為適當，逾此數額之請求，即為無理由，應予駁回。
　㈢按不法侵害他人之身體或健康者，對於被害人因此喪失或減
    少勞動能力或增加生活上之需要時，應負損害賠償責任，民
    法第193條第1項定有明文。原告主張因被告不法侵害，致其
    有失眠嚴重求助精神科醫生，業據其提出診斷證明書在卷可
    稽（見附民卷第7頁），堪認因被告不法侵害致原告心理健
    康受有侵害。原告因此病症支出精神科門診費用1360元，有
    醫療費用收據在卷可參（見附民卷第9-13 頁），此部分原
    告請求應予准許。
　㈣末按「給付無確定期限者，債務人於債權人得請求給付時，
    經其催告而未為給付，自受催告時起，負遲延責任。其經債
    權人起訴而送達訴狀，或依督促程序送達支付命令，或為其
    他相類之行為者，與催告有同一之效力。」，「遲延之債務
    ，以支付金錢為標的者，債權人得請求依法定利率計算之遲
    延利息。但約定利率較高者，仍從其約定利率。」，民法第
    229條第2項、第233條第1項定有明文。原告所提民事起訴狀
    繕本於110年4月12日送達被告（見附民卷第15、17頁、中小
    卷第35頁），被告自受起訴狀送達時起負遲延責任，並應自
    翌日即110年4月13日起加付法定遲延利息。
四、從而，原告依侵權行為法律關係，請求被告給付原告2 萬13
    60元及自110年4月13日起至清償日止，按年息百分之5 計算
    之利息，為有理由，應予准許。逾此部分之請求，為無理由
    ，應予駁回。
五、本件刑事附帶民事訴訟經本院刑事庭裁定移送民事庭審理，
    依刑事訴訟法第504條第2項規定免納裁判費，審理期間復未
    發生訴訟費用，毋庸為訴訟費用負擔諭知。
六、本件小額訴訟為被告敗訴判決，依民事訴訟法第436條之20
    規定，應依職權宣告假執行。原告就此勝訴部分陳明願供擔
    保請准宣告假執行，僅係促使本院職權發動，毋庸為准駁之
    諭知。至原告敗訴部分，其假執行之聲請失所依附，應併予
    駁回。
七、據上論結，本件原告之訴為一部有理由，一部無理由，依民
    事訴訟法第436條之20，判決如主文。
中　　華　　民　　國　　110 　年　　9 　　月　　9 　　日
                  臺灣臺中地方法院臺中簡易庭
                                  法  官  熊祥雲
以上正本係照原本作成。
如不服本判決，應於送達後20日內，以判決違背法令為理由，向
本院提出上訴狀並表明上訴理由（上訴理由應表明一、原判決所
違背之法令及其具體內容；二、依訴訟資料可認為原判決有違背
法令之具體事實），如於本判決宣示後送達前提起上訴者，應於
判決送達後20日內補提上訴理由書（須附繕本）。如委任律師提
起上訴者，應一併繳納上訴審裁判費。
中　　華　　民　　國　　110 　年　　9 　　月　　9 　　日
                                  書記官  王麗麗